臺灣屏東地方法院刑事判決　　　　九十三年度訴字第四六五號
　　公　訴　人　臺灣屏東地方法院檢察署檢察官
　　被　　　告　寅○○　男　2.
　　被　　　告　戌○○
　　共　　　同
　　指定辯護人　本院公設辯護人　辰○○
　　　　　　　　本院公設辯護人　亥○○
右列被告因竊盜等案件，經檢察官提起公訴（93年度核退偵字第
47號、93年度偵字第1957號、93年度偵緝字第190 號、93年度毒
偵字第1041號）及移送併辦（93年度偵字第3899號），本院判決
如左：
     主  文
寅○○收受贓物，累犯，處有期徒刑肆月；又共同連續行使偽造
私文書，足以生損害於他人，累犯，處有期徒刑拾月。附表一編
號一、編號二、編號九至編號十七所列之簽名、署押、附表二編
號一至編號九之簽帳單持卡人存根聯（含其上偽造之簽名），均
沒收。應執行有期徒刑壹年。附表一編號一、編號二、編號九至
編號十七所列之簽名、署押、附表二編號一至編號九之簽帳單持
卡人存根聯（含其上偽造之簽名），均沒收。
戌○○意圖供行使之用，而偽造有價證券，處有期徒刑年貳月
。附表一編號一至編號十九所列之簽名、署押、附表二編號一至
編號十二之簽帳單持卡人存根聯及本票（均含其上偽造之簽名）
、扣案之變造卯○○國民身分證、機車駕駛執照上戌○○之照片
貳張、己○○機車駕駛執照上戌○○之照片壹張，均沒收；又連
續施用第一級毒品，處有期徒刑捌月。扣案之海洛因包（淨重
貳點肆公克，空包裝重零點柒陸公克）、香菸壹支沒收銷燬；
又連續施用第二級毒品，處有期徒刑肆月，扣案之甲基安非他命
壹包（驗前毛重壹點陸公克，驗後毛重壹點伍公克）沒收銷燬。
應執行有期徒刑肆年，附表一編號一至編號十九所列之簽名、署
押、附表二編號一至編號十二之簽帳單持卡人存根聯及本票（均
含其上偽造之簽名）、扣案之變造卯○○國民身分證、機車駕駛
執照上戌○○之照片貳張、己○○機車駕駛執照上戌○○之照片
壹張，均沒收，扣案之海洛因包（淨重貳點肆公克，空包裝
重零點柒陸公克）、香菸壹支及甲基安非他命壹包（驗前毛重壹
點陸公克，驗後毛重壹點伍公克），均沒收銷燬。
     事  實
一、寅○○曾於民國八十八年間因違反毒品危害防制條例案件，
    經臺灣高等法院高雄分院以八十九年度上訴字第六一一號判
    決處有期徒刑十月（原審判決案號：本院八十八年度訴字第
    五六一號）確定，並於九十年八月九日因縮短刑期執行完畢
    ，仍不知悔改，於九十二年十二月六日後之某日，明知姓名
    年籍不詳，綽號「發仔」之成年男子所交付，由宇○○於九
    十二年十二月六日所遺失之其所有機車駕駛執照、全民健康
    保險卡（下稱健保卡）及中華郵政公司（下稱郵局）提款卡
    各一張，均係來路不明之贓物，竟仍予收受之。嗣於九十三
    年二月二十七日十一時許，因寅○○另涉偽造文書案件（詳
    如後述）經警方逮捕至屏東縣警察局屏東分局建國派出所進
    行詢問時，因取出其背包內之物品供警方察看，始行查獲。
二、寅○○於九十三年二月二十七日凌晨零時許，駕車行經屏東
    縣屏東市○○○路時，發現申○○所遺失，內含其所有之玉
    山商業銀行股份有限公司（下稱玉山銀行）、中國信託商業
    銀行股份有限公司（下稱中國信託商銀）及萬泰商業銀行股
    份有限公司（下稱萬泰商銀）之信用卡共三張、臺灣中小企
    業銀行股份有限公司提款卡、國民身分證、機車駕駛執照各
    一張及現金新臺幣（以下同）二千七百元之皮包遺落於路旁
    ，竟起侵占遺失物之犯意，意圖為自己不法之所有，下車撿
    拾該皮包及前開物品而侵占入己。嗣於將前開情形告知戌○○後，與戌○○共同基於行使偽造文書及詐欺得利、詐欺取
    財之概括犯意，連續於同日凌晨四時三十三分及四時三十六
    分，持所侵占之玉山銀行信用卡至屏東縣屏東市○○○街一
    號之海德堡汽車旅館連續刷卡消費二次（二千九百六十元及
    四百元），並於同日五時零六分至屏東縣屏東市○○街○段
    一五八號兆元企業社刷卡消費一次（三萬一千七百四十元）
    ，並由寅○○於刷卡消費時均偽簽申○○之簽名於一式二聯
    之信用卡簽帳單，以表示申○○同意依據信用卡持卡人合約
    條件，按簽帳單所示之金額付款予發卡銀行之意思，而偽造
    簽帳單私文書，並將該簽帳單後，交予前開特約商店之職員
    而連續行使之，足以生損害於申○○、海德堡汽車旅館、兆
    元企業社及玉山銀行對信用卡管理之正確性，因此致使海德
    堡汽車旅館之職員陳福仁陷於錯誤，允許寅○○及戌○○二
    人進入該汽車旅館第二二六室，使其等取得住宿於該室之財
    產上不法利益，並使玉山銀行誤認其為信用卡持卡人消費而
    代為墊付該二筆簽帳款項。惟寅○○及戌○○以前開方式於
    兆元企業社對其職員盧建華行使信用卡簽單，購買ＸＯ洋酒
    十三瓶時，因盧建華察覺有異，與玉山銀行核對後發現該持
    卡消費之人並非申○○本人，遂取消該次交易，寅○○及戌
    ○○始未能得逞。寅○○於回海德堡汽車旅館住宿之路途中
    便將申○○之上開皮包含置於其中之信用卡、證件等物品，
    丟棄於萬年溪內而滅失。嗣經玉山銀行通知警方而於同日十
    時三十分許在海德堡汽車旅館第二二六室房間內查獲寅○○
    及戌○○二人。
三、戌○○基於意圖為自己不法所有之概括犯意，連續於：
  (一)九十三年二月二十七日十時許，與不知情之寅○○至屏東縣
    屏東市○○街一號迪斯奈服飾店購買衣物時，趁該服飾店職
    員未○○將其所有之ＯＫＷＡＰ牌行動電話放置於櫃臺上無
    人看管之際，竊取該行動電話後離去；
  (二)九十三年三月二十三日二十二時四十五分許，獨自於屏東縣
    屏東市○○路三十七號九九五金行內竊取該店職員天○○所
    有，內含天○○之國民身分證、萬泰商銀信用卡、駕駛執照
    、機車行車執照、健保卡、郵局提款卡各一張、現金二千一
    百元及印章一枚等物品之米色手提包一只後離去；
  (三)九十三年四月五日十六時三十分許，與陳俊安共同基於竊盜
    之犯意聯絡，前往丙○○位於屏東縣屏東市○○○街七十七
    號三樓之租屋處，竊取其所有，內含數位相機一臺、太陽眼
    鏡一副、國民身分證、汽車、機車駕駛執照、健保卡、中國
    國際商業銀行股份有限公司（下稱中國國際商銀）、中國信
    託商銀之信用卡、郵局提款卡及國泰世華商業銀行股份有限
    公司（下稱國泰世華商銀）現金卡各一張、現金一千餘元及
    鑰匙一串等物品之咖啡色皮包一只及庚○○之國民身分證一
    枚，並共同承前開行使偽造文書及詐欺取財之概括犯意聯絡
    ，於同日十六時三十分及十六時三十二分，在屏東縣屏東市
    ○○路六十號正茂實業行仁愛二店（招牌名稱為臺灣通訊王
    ）內，由寅○○持丙○○之中國信託商銀信用卡連續刷卡消
    費二次（六千元及七千五百元），並由寅○○於刷卡消費時
    各偽簽丙○○之簽名於一式二聯之信用卡簽帳單，以表示丙○○同意依據信用卡持卡人合約條件，按簽帳單所示之金額
    付款予發卡銀行之意思，而偽造不實簽帳單私文書，並將該
    簽帳單後，交予前開特約商店之職員辛○○而連續行使之，
    足以生損害於丙○○、正茂實業行及中國信託商銀對信用卡
    管理之正確性，因此致使正茂實業行之職員辛○○陷於錯誤
    ，而交付西門子ＳＬ五五型、陽迪七○六○型行動電話各一
    支予寅○○及戌○○，並使中國信託商銀誤認其為信用卡持
    卡人消費而代為墊付該二筆簽帳款項。又二人復基於行使偽
    造私文書及詐欺得利之犯意聯絡，於九十三年四月六日十八
    時四十五分許，共同持前開竊得之丙○○、天○○國民身分
    證及丙○○之普通小型車駕駛執照，前往屏東縣屏東市○○
    路四八三號乙○○所經營之揚名租車行，分別假冒丙○○、
    天○○之名義，向乙○○出示丙○○、天○○國民身分證及
    丙○○之普通小型車駕駛執照，由寅○○在汽車出租單（租
    用汽車契約書）「承租人」欄、契約當事人（乙方）簽名欄
    以及揚名租車行用以擔保客戶租車後如有損壞應負賠償責任
    之空白本票（本票之「金額」欄已事先印製「肆拾萬元整」
    之字樣，但未記載發票日之票據絕對必要記載事項，不具有
    價證券之性質，僅視為私文書）發票人欄，接續偽簽丙○○
    之簽名、指印各一枚（共計簽名三枚、指印三枚），並由戌
    ○○在前開汽車出租單「連帶保證人」欄與空白本票上之發
    票人欄右側，接續偽簽天○○之簽名、指印各一枚（共計簽
    名二枚、指印二枚），進而共同將上開經偽造之汽車出租單
    及未記載發票日之本票等私文書，一併交予揚名租車行之乙○○，表明其等係丙○○、天○○本人，以現金支付之方式
    向乙○○之揚名租車行承租車牌號碼JJ—三一○○號自用小
    客車，而行使該等經偽造之私文書，足以生損害於揚名租車
    行對於汽車出租客戶管理之正確性及丙○○、天○○本人。
    因此致使乙○○陷於錯誤，租借上開自用小客車予寅○○及
    戌○○二人，使其等取得使用該車之財產上不法利益，另寅
    ○○復於九十三年四月五日以後之四月初某日十七時許，承
    上開行使偽造文書及詐欺取財之犯意，獨自持丙○○之中國
    信託商銀信用卡至屏東縣屏東市○○路二六四號老伍得銀樓
    內，於挑選價值四千元之金戒指一枚後，將丙○○之上開信
    用卡交由該銀樓之職員李素桂而行使之，為經李素桂以該信
    用卡與發卡銀行連線後發現有異，遂拒絕與寅○○交易，寅
    ○○因此未能得逞。而戌○○則另承上開行使偽造私文書之
    犯意，並基於意圖為自己不法所有之詐欺取財（取得SIM 卡
    及行動電話部分）及詐欺得利（免費使用行動電話通訊系統
    部分）之概括犯意，獨自持其上開竊得之庚○○國民身分證
    ，於九十三年四月六日至屏東縣屏東市○○路五百七十八號
    英玉通訊行內出示庚○○國民身分證，假冒庚○○之名義向
    該通訊行之職員申辦和信電訊股份有限公司（下稱和信電訊
    ）0000000000號之行動電話門號（檢察官併辦意
    旨書誤載為0000000000號，應予更正），並於和
    信電訊行動電話服務申請書之「申請人簽章」欄、手機折價
    券兩年同意書「申請人或代理人親簽」欄、「立同意書人簽
    章」欄，接續偽簽庚○○之簽名各一枚（共計簽名三枚，進
    而將上開經偽造之行動電話服務申請書、手機折價券兩年同
    意書等私文書，一併交予英玉通訊行之職員而行使該等經偽
    造之私文書，使英玉通訊行職員陷於錯誤，誤認戌○○係庚○○本人而准以申請，並按所申請之門號交付000000
    0000號之SIM 卡一張，及行動電話一支予戌○○，足以
    生損害於庚○○、英玉通訊行及和信電訊對於行動電話門號
    核發暨用戶資料管理之正確性。嗣戌○○於九十三年四月及
    五月間，以所取得之行動電話及上開門號之SIM 卡連續多次
    撥打通話，使和信電訊陷於錯誤，誤以為係庚○○或經其許
    可之人使用行動電話門號而提供通信服務，詐取通信免繳納
    通話費用及月租費等計六千零六十七元，而從未付費，取得
    不法利益。
  (四)九十三年四月七日凌晨二時許，獨自一人進入屏東縣屏東市
    ○○路六十號財團法人屏東基督教醫院二樓更衣室內，竊取
    Ａ○○所有，內含行動電話一支、國民身分證、健保卡、汽
    、機車駕駛執照、萬通商業銀行股份有限公司提款卡各一張
    、中國信託商銀信用卡四張、提款卡一張及現金四百元等物
    之黑色皮夾二只後離去。嗣戌○○將該行動電話以一千元之
    代價轉賣予一姓名年籍不詳，綽號「阿誠」之成年男子，並
    將該二皮夾及其內之物品丟棄於屏東縣屏東市○○路附近之
    水溝內。
  (五)九十三年四月八日七時許，搭乘不知情之寅○○駕駛所承租
    之上開車牌號碼JJ—三一○○號自用小客車行經高雄縣燕巢
    鄉○○路一號義大醫院時，承上開竊盜之犯意，藉進入該醫
    院上廁所之機會，獨自潛入該院三樓護理長室內，竊取壬○○所有，內含行動電話一支、壬○○及其夫林明宏之國民身
    分證各一張、健保卡、郵局提款卡、駕駛執照及中國信託商
    銀信用卡各一張之紅色皮包一只後離去。嗣戌○○將上開竊
    行告知寅○○，並與寅○○共同承前開行使偽造文書及詐欺
    取財之概括犯意聯絡，於同日八時零一分、八時四十分、十
    時零四分及十時三時二分，分別在高雄縣燕巢鄉○○路一二
    三號全發加油站、屏東縣屏東市○○路二八三號陽明山銀樓
    、同市○○路二六四號老伍得銀樓、同市○○路十八之十五
    號頡訊電話行內，由戌○○持壬○○之中國信託商銀信用卡
    連續刷卡消費四次（三百元、三萬九千五百六十元、三萬一
    千七百元及一萬五千二百四十四元），並由戌○○於刷卡消
    費時各偽簽壬○○之簽名於一式二聯之信用卡簽帳單，以表
    示壬○○同意依據信用卡持卡人合約條件，按簽帳單所示之
    金額付款予發卡銀行之意思，而偽造不實簽帳單私文書，並
    將該簽帳單後，交予上開特約商店之職員或負責人酉○○（
    全發加油站）、丑○○（陽明山銀樓）、子○○（老伍得銀
    樓）及宙○○（頡訊電話行）等人而共同連續行使之，足以
    生損害於壬○○、全發加油站、陽明山銀樓、老伍得銀樓、
    頡訊電話行及中國信託商銀對信用卡管理之正確性，因此致
    使上開四家信用卡特約商店之職員陷於錯誤，而交付價值三
    百元之油料、價值三萬九千五百六十元之金飾、價時三萬一
    千七百元之金飾及價值一萬五千二百四十四元之G500型行動
    電話一支予寅○○及戌○○，並使中國信託商銀誤認其為信
    用卡持卡人消費而代為墊付該四筆簽帳款項。惟寅○○及戌
    ○○嗣於同日十時五十分許，再推由寅○○進入頡訊電話行
    欲購買另一支行動電話，而將壬○○之信用卡交由該電話行
    負責人戊○○時，因戊○○察覺有異，與中國信託商銀核對
    後發現該持卡消費之人並非壬○○本人，寅○○遂棄該信用
    卡於店內駕車逃逸而未能得逞。
  (六)九十三年四月十二日凌晨零時許，見午○○之屏東縣九如鄉
    ○○村○○路六十九號住宅大門未上鎖，趁當時該屋客廳無
    人之際，進入屋內（侵入住宅部分未據告訴）竊取午○○所
    有，放置於客廳椅子上之之皮包一只（內含國民身分證、汽
    、機車駕駛執照、健保卡、臺新商業銀行股份有限公司（下
    稱臺新商銀）、國泰世華商銀、中國信託商銀之信用卡各一
    張、臺灣銀行、合作金庫及郵局提款卡各一張與現金五千元
    等物品）。嗣戌○○為將上開詐得之金飾變賣求現，遂承前
    開行使偽造文書之犯意，獨自於九十三年四月十八日十四時
    許，至屏東縣屏東市○○路五八一號鄭慶宏經營之佳鑫銀樓
    內，向不知情之鄭慶宏出示其竊得之午○○國民身分證表示
    其為午○○本人而行使之，並於該銀樓之「飾金買進日記簿
    」賣主姓名欄偽簽午○○之簽名二枚，並填寫午○○之國民
    身分證號碼及住址等資料，而偽造該份「金飾買賣紀錄」之
    私文書一紙後，交予鄭慶宏而行使之足以生損害於午○○本
    人及佳鑫銀樓對於購入金飾來源管理之正確性。又於九十三
    年四月十三日十三時許，戌○○承上開行使偽造私文書及詐
    欺得利之概括犯意，及基於意圖供行使之用而偽造有價證券
    之概括犯意，前往屏東縣屏東市○○路四○四之一號丁○○
    所經營之皇嘉租車行，假冒午○○之名義，出示上開竊得之
    午○○國民身分證、普通小型車駕駛執照，在汽車出租切結
    書「承租人」欄及皇嘉租車行用以擔保客戶租車後如有損壞
    應負賠償責任之空白本票（票據號碼為一六五○三○號，本
    票未記載發票日之票據絕對必要記載事項，不具有價證券之
    性質，僅視為私文書）發票人欄，偽造午○○之簽名一枚、
    指印二枚（共計簽名二枚、指印三枚），並在票據號碼二四
    五二二四號，其上已經印製票面金額為四十萬元，未載到期
    日，供作租用車輛擔保之本票上，偽造午○○之簽名一枚、
    指印二枚，用以表示午○○為附表所列本票之發票人，再填
    具發票日，而偽造有價證券本票一紙，並將上開經偽造之汽
    車切結書、未記載發票日之本票及偽造之有價證券本票等私
    文書交予皇嘉租車行之丁○○，表明其係午○○本人，以現
    金支付之方式向丁○○之皇嘉租車行承租車牌號碼JJ—三一
    四○號自用小客車，而行使該等經偽造之私文書及偽造之有
    價證券，並於九十三年四月二十九日、四月三十日、同年五
    月五日、五月六日、五月十一日、五月十二日、五月二十一
    日還車時，再持上開經偽造之汽車切結書、未記載發票日之
    私文書本票及票據號碼二四五二二四號，已填載發票日之有
    價證券本票，以另行註記重新行使之方式，再行租用JJ—三
    一三七號、二七五六—FD號（三次）、八S —一五九七號、
    三S —五一三八號、○六六八—GQ號自用小客車，而行使上
    開經偽造之私文書（含第一次租車，共計行使八次偽造私文
    書及偽造有價證券），足以生損害於皇嘉租車行對於汽車出
    租客戶管理之正確性及午○○本人。因此連續八次致使丁○○陷於錯誤，租借上開汽車予戌○○，使其取得使用上開車
    輛之財產上不法利益。
  (七)九十三年四月十三日十五時許，獨自進入屏東縣屏東市○○○路十二之二號國仁醫院地下室神經傳導室內，竊取巳○○
    所有，內含行動電話一支、國民身分證、健保卡、汽、機車
    駕駛執照、郵局提款卡、匯通商業銀行股份有限公司信用卡
    各一張、隨身碟一個及現金五千元等物之深藍色皮包一只後
    離去。並於同日十五時二十五分許，承前開行使偽造文書及
    詐欺取財之犯意，在屏東縣屏東市○○路二一一號施樂事達
    電信聯盟勝立店內，欲持巳○○之匯通商銀信用卡刷卡消費
    九千五百元，惟因故交易失敗始未能得逞。
  (八)九十三年四月二十五日十一時許，進入屏東縣屏東市○○路
    六二○號育生醫院一樓內，竊取地○○所有，內含國民身分
    證、健保卡、汽、機車駕駛執照、行車執照、郵局提款卡、
    臺灣銀行信用卡、電腦證照、補習班上課卡、汽車保險卡、
    救國團終生學習卡、奧黛莉會員卡各一張及現金一千元等物
    之咖啡色皮包一只，及黃○○所有，內含國民身分證、健保
    卡、汽、機車駕駛執照、機車行車執照、郵局提款卡、富邦
    商業銀行股份有限公司、中國信託商銀現金卡、奧黛莉會員
    卡各一張、行動電話一支、相機一臺及現金五百元等物之咖
    啡色皮包一只後離去。嗣除將上開現金花用殆盡外，並變賣
    黃○○所有之行動電話及相機，得款二千元。
  (九)九十三年五月五日十五時三十分許，進入高雄縣鳳山市○○
    路二七一號瑞興國民小學一○四教室內，竊取己○○所有，
    內含國民身分證、汽、機車駕駛執照、機車行車執照、健保
    卡、上海商業儲蓄銀行股份有限公司（下稱上海商銀）及郵
    局之提款卡、玉山銀行、臺新商銀、華南商業銀行股份有限
    公司（下稱華南商銀）信用卡、保母執照、實習教師證各一
    張、記事簿、電話簿各一本、印章一枚及現金五百元等物之
    黑色皮包一只。得手後，復意圖為自己不法之所有，基於以
    不正方法由自動付款設備取財之犯意，於同日十六時許，持
    上開上海商銀提款卡，接續二次插入郵局及鳳山市信用合作
    社後庄分行自動櫃員機中，並分別將上開提款卡的密碼輸入
    前述自動櫃員機，而以冒用密碼的不正方法，使該自動櫃員
    機的識別系統對真正持卡人的識別陷於錯誤，因此釋出現金
    ，提領己○○所有，存放在上海商銀內的存款共計三萬元。
    又再承上開行使偽造文書及詐欺取財之概括犯意，於同日十
    五時四十三分及十五時五十二分，連續在高雄市○○路三五
    六號億達發銀樓、高雄市○○區○○路五十二號尖美銀樓內
    ，持己○○之華南商銀信用卡先後刷卡消費一萬五千六百元
    及一萬五千五百元，並由戌○○於刷卡消費時各偽簽己○○
    之簽名於一式二聯之信用卡簽帳單，以表示己○○同意依據
    信用卡持卡人合約條件，按簽帳單所示之金額付款予發卡銀
    行之意思，而偽造不實簽帳單私文書，並將該簽帳單後，交
    予億達發銀樓之職員鄭曉玲及尖美銀樓之負責人梁寶桂而連
    續行使之，足以生損害於己○○、億達發銀樓、尖美銀樓及
    華南商銀對信用卡管理之正確性，因此致使億達發銀樓之職
    員鄭曉玲及尖美銀樓之負責人梁寶桂陷於錯誤，而分別交付
    戌○○金項鍊一條、戒指及墜子各一只（億達發銀樓）與金
    項鍊二條（尖美銀樓），並使華南商銀誤認其為信用卡持卡
    人消費而代為墊付該二筆簽帳款項。嗣戌○○將上開詐得之
    金飾轉賣予不知情之鄭慶宏所經營之佳鑫銀樓，以獲取現金
    花用。另基於變造普通小型車駕駛執照之犯意，於竊得上開
    己○○普通小型車駕駛執照後之某日，將自己之照片換貼於
    己○○之普通小型車駕駛執照上以變造之，足生損害於己○○及公路監理機關對駕駛人資料管理之正確性。
  (十)九十三年五月七日十六時許，進入屏東縣東港鎮○○路五號
    輔英科技大學附設醫院八樓休息室內，竊取Ｂ○○所有，內
    含國民身分證、健保卡、中國信託商銀及郵局提款卡、學生
    證、捐血卡各一張、行動電話一支及現金三百元等物之黑色
    皮包一只，及甲○○所有，內含國民身分證、機車駕駛執照
    、健保卡、學生證、捐血卡各一張及行動電話一支等物之黑
    色皮夾一只，復於相同地點竊取卯○○所有，內含國民身分
    證、機車駕駛執照、健保卡、郵局提款卡及現金一千二百元
    等物之黑色皮夾一只，與玄○○所有之行動電話一支等物品
    。嗣戌○○為求換取現金，遂承前開行使偽造文書之犯意，
    將上開甲○○及玄○○之行動電話攜至屏東縣東港鎮○○路
    ○段九十一號吳南彰經營之東港通訊行，向不知情之吳南彰
    偽稱其係陳怡凌及欲出賣上開行動電話等情，並於該通訊行
    之行動電話讓渡書上讓渡人姓名欄偽造「陳怡凌」之簽名一
    枚，並填寫陳怡凌之國民身分證號碼、出生年月日及住址等
    資料，而偽造該份行動電話讓渡書之私文書一紙後，交予吳
    南彰而行使之，並獲得變賣該二支行動電話之價金共計四千
    元，足以生損害於陳怡凌本人及東港通訊行對於購入行動電
    話來源管理之正確性。另戌○○又承上開變造國民身分證、
    普通小型車駕駛執照之犯意，於竊得上開卯○○國民身分證
    、普通小型車駕駛執照後之某日，將自己之照片換貼於卯○○之普通小型車駕駛執照上以變造之，足生損害於卯○○及
    戶政機關、公路監理機關對戶政資料、駕駛人資料管理之正
    確性。
  (十一)九十三年五月十二日十時許，與白力維（另由本院以簡易判
    決處刑）共同基於竊盜之犯意聯絡，前往屏東縣屏東市○○
    路四十一號唐榮國民小學二樓校長室內，竊取該校校長癸○○所有，內含國民身分證、汽車、機車駕駛執照、健保卡、
    郵局及臺灣銀行之提款卡各一張、中國信託商銀信用卡二張
    及票面金額五萬元之支票一紙等物品之黑色皮夾一只，得手
    後，復承上開意圖為自己不法之所有，基於以不正方法由自
    動付款設備取財之犯意，與白力維共同於同日十一時許，持
    上開臺灣銀行提款卡，接續七次分別插入屏東縣屏東市○○
    路誠泰商業銀行股份有限公司、台東中小企業銀行股份有限
    公司、萬泰商銀及中國國際商銀所附設之自動櫃員機中，並
    分別將上開提款卡密碼輸入前述自動櫃員機，而以冒用密碼
    的不正方法，使該自動櫃員機的識別系統對真正持卡人的識
    別陷於錯誤，因此釋出現金，提領癸○○所有，存放在臺灣
    銀行內的存款共計十萬元。
四、戌○○曾於九十二年間因施用毒品案件，經本院以九十二年
    度毒聲字第四五九號裁定應至勒戒處所觀察、勒戒後，認為
    無繼續施用毒品傾向，經臺灣屏東地方法院檢察署檢察官於
    以九十二年度毒偵緝字第一五三號為不起訴處分，並九十二
    年七月十四日釋放出所，其執行完畢日期為同年月二十六日
    。然戌○○仍不知悔改，竟於前開觀察、勒戒執行完畢後五
    年內，復基於施用第一級毒品海洛因之概括犯意，自九十三
    年二月間某日起至同年五月二十五日十六時許止，在屏東縣
    新園鄉鹽埔村友人住處及屏東縣、高雄市所投宿之旅館內，
    利用將海洛因滲入香菸點燃吸用之方式，以每日二次之頻率
    ，連續施用第一級毒品海洛因。另又基於施用第二級毒品甲
    基安非他命之概括犯意，自九十三年二月間某日起至九十三
    年五月二十四日二十一時許止，利用將甲基安非他命置入玻
    璃管內燒烤產生煙霧之方式，以每日一次之頻率，在上開處
    所連續施用第二級毒品甲基安非他命。嗣戌○○因另案遭臺
    灣臺中地方法院檢察署及臺灣屏東地方法院檢察署通緝，而
    於九十三年五月二十五日五時二十分許，在高雄市○○區○○街道路上為警方逮捕，並於其身上扣得業經變造之卯○○
    國民身分證、普通小型車駕駛執照、己○○之普通小型車駕
    駛執照，及己○○之健保卡、萬通商銀提款卡、地○○之救
    國團學習卡、奧黛莉會員卡等物品及海洛因三包（淨重二點
    三四公克，空包裝重零點七六公克）、甲基安非他命一包（
    驗前毛重一點六公克，驗後毛重一點五公克）及摻有海洛因
    之香菸一支，使承辦警員有確切證據對於戌○○施用毒品產
    生合理可疑後，戌○○遂自白其施用海洛因及甲基安非他命
    之事實，並經徵得戌○○同意至警察局採尿送驗確認之。。
六、案經屏東縣警察局移送臺灣屏東地方法院檢察署檢察官偵查
    起訴。
     理  由
一、按被告以外之人於審判外之言詞或書面陳述，除法律有規定
    者外，不得作為證據；被告以外之人於審判外之陳述，雖不
    符前四條之規定，而經當事人於審判程序同意作為證據，法
    院審酌該言詞陳述或書面陳述作成時之情況，認為適當者，
    亦得為證據，當事人、代理人或辯護人於法院調查證據時，
    知有第一百五十九條第一項不得為證據之情形，而未於言詞
    辯論終結前聲明異議者，視為有前項之同意，刑事訴訟法第
    一百五十九條第一項、第一百五十九條之五第一項及第二項
    分別定有明文，是證人宇○○、申○○、陳福仁、盧建華、
    未○○、天○○、丙○○、庚○○、辛○○、乙○○、李素
    桂、Ａ○○、壬○○、酉○○、丑○○、子○○、宙○○、
    戊○○、午○○、鄭慶宏、丁○○、巳○○、地○○、黃○○、己○○、鄭曉玲、梁寶桂、Ｂ○○、甲○○、卯○○、
    玄○○、吳南彰及癸○○於警察局訊問時之陳述，雖為傳聞
    證據，惟被告二人於本院調查證據時，已同意作為證據，本
    院審酌該陳述作成時之情況認為適當，是認有證據能力，先
    予敘明。
二、訊據被告寅○○、戌○○對於上揭犯罪事實均坦承不諱，就
    犯罪事實欄一部分，核與證人宇○○於接受警方詢問時所述
    的內容相符，並有當時扣案之被害人宇○○機車駕駛執照、
    健保卡及郵局提款卡（已發還被害人）等物品可資佐證；犯
    罪事實欄二部分，核與證人申○○、陳福仁、盧建華於接受
    警方詢問時所述的內容相符，復有申○○之信用卡掛失聲明
    書、信用卡刷卡明細表、信用卡簽帳單影本四紙附卷可稽；
    犯罪事實欄三(一)部分，核與證人未○○、天○○、丙○○、
    庚○○、辛○○、乙○○、李素桂、Ａ○○、壬○○、酉○○、丑○○、子○○、宙○○、戊○○、午○○、鄭慶宏、
    丁○○、巳○○、地○○、黃○○、己○○、鄭曉玲、梁寶
    桂、Ｂ○○、甲○○、卯○○、玄○○、吳南彰及癸○○於
    接受警詢時所述的內容相符，復有當時扣案行動電話（含SI
    M 卡，被害人未○○所有）一支、經變造之卯○○國民身分
    證、普通小型車駕駛執照、己○○之普通小型車駕駛執照，
    與己○○之健保卡、萬通商銀提款卡、地○○之救國團學習
    卡、奧黛莉會員卡、丙○○之國民身分證、中國信託商銀信
    用卡（被害人壬○○所有）各一張、和信電訊行動電話費帳
    單、皇嘉小客車租賃行切結書、票據號碼一六五○三○號未
    記載發票日，票面金額為三萬元之本票、票據號碼二四五二
    二四號，票面金額為四十萬元之本票、華南商銀信用卡消費
    紀錄、郵局提款紀錄、臺灣銀行客戶往來明細查詢單、佳鑫
    銀樓買賣登記簿影本、東港通訊行之行動電話讓渡書、揚名
    租車行汽車出租單及定型化契約、中國信託商銀信用卡冒用
    明細表、票據號碼0000000號，票面金額為四十萬元
    之本票、和信電訊行動電話服務申請書、手機折價券兩年約
    同意書、國泰世華商銀信用卡盜刷明細、華南商銀信用卡盜
    刷明細、皇嘉租車行負責人丁○○陳報狀各一紙、贓物認領
    保管單四紙、刑事案件報案三聯單七紙、正茂實業行仁愛二
    店信用卡簽帳單二紙、全發加油站、陽明山銀樓、頡訊電話
    行、老伍得銀樓、尖美銀樓、億達發銀樓之信用卡簽帳單各
    一紙可供證明，可認為被告寅○○及戌○○之上開自白與事
    實相符，堪以採信。被告二人上開竊盜、行使偽造私文書、
    詐欺取財犯行及被告戌○○變造特種文書、詐欺得利、意圖
    供行使之用而偽造有價證券、以不正方法由自動付款設備取
    財等犯行均足以認定。至犯罪事實欄四之部份，被告戌○○
    於九十三年五月二十五日為警查獲後於警察局所採集之尿液
    經送檢驗結果，確呈嗎啡（海洛因之水解反應）及甲基安非
    他命陽性反應，有屏東縣衛生局九十三年五月二十七日屏縣
    衛檢六字第九三○二一九號煙毒及麻醉藥品委託檢驗結果通
    知書一紙可稽，此為鑑定機關本於專業知識及以精密儀器測
    試後所得之結論，自可憑信。而扣案之白色粉末狀物體共三
    包（淨重二點三四公克，空包裝重零點七六公克），經法務
    部調查局鑑定之結果，均含有海洛因成分，至扣案之結晶狀
    物體一包（驗前合計毛重一點六公克，驗後合計毛重一點五
    公克）送驗後發現含有甲基安非他命成分，扣案香菸一支經
    鑑驗成海洛因陽性反應，顯然沾附有海洛因痕漬之事實，亦
    有法務部調查局九十三年六月十八日調科壹字第二四○○○
    三一一二號鑑定通知書一紙、高雄醫學大學附設中和紀念醫
    院檢驗報告二紙在卷可考，故被告戌○○自白施用海洛因及
    甲基安非他命，應與事實相符，而堪採信。又被告戌○○曾
    於九十二年間因施用毒品案件，經本院以九十二年度毒聲字
    第四五九號裁定應至勒戒處所觀察、勒戒後，認為無繼續施
    用毒品傾向，經臺灣屏東地方法院檢察署檢察官於以九十二
    年度毒偵緝字第一五三號為不起訴處分，並九十二年七月十
    四日釋放出所，其執行完畢日期為同年月二十六日等情，有
    臺灣高等法院被告全國前案紀錄表、臺灣屏東地方法院檢察
    署刑案資料查註紀錄表各一份附卷足憑，故本案事證明確，
    被告戌○○於前開觀察、勒戒完畢後五年內，再次施用海洛
    因及甲基安非他命之犯行，均堪以認定。
三、按持信用卡交易，基本上於聯合信用卡中心不依契約給付持
    卡人所消費之帳款予特約商店時，持卡人對於特約商店仍直
    接負有給付價金義務，從而持信用卡交易與通常之買賣，並
    無差異，僅在價金給付上由發卡銀行經由信用卡中心代為付
    帳，而發卡銀行經由信用卡中心給付特約商店價金後，持卡
    人即對發卡銀行負擔給付價金債務而已，故倘持卡人並無支
    付價金之真意，而向特約商店提示他人之信用卡消費，使特
    約商店及其職員誤認其為信用卡之所有人並有支付價金之真
    意而陷於錯誤，性質上即屬對特約商店及其店員施行詐欺。
    次按簽帳單係以文字為一定之意思表示，持信用卡刷卡消費
    時，在簽帳單上簽署姓名，乃表示已收受特約商店所交付之
    交易標的物或消費標的，並同意依據信用卡使用約定，依照
    簽帳單金額付款予發卡銀行之意，屬私文書之一種，是偽簽
    他人簽名於信用卡簽帳單，亦具有表明合法持卡人認同該次
    刷卡消費之意，並足以生損害於他人，如持卡消費並於簽帳
    單上偽造他人簽名而持以行使，自應成立行使偽造私文書罪
    。另按發票年、月、日為支票應記載之事項，為票據法第一
    百二十五條第一項第七款所明定，而欠缺票據法所規定票據
    上應記載事項之一者，除票據法別有規定外，其票據為無效
    ，復於同法第十一條第一項著有明文，發票年、月、日為支
    票應行記載事項之一，欠缺發票年、月、日之支票屬無效票
    據，不具有價證券之性質，祇能視為私文書（最高法院九十
    一年度臺上字第六八五三號判決意旨可資參照），準此，依
    票據法第一百二十條第一項第六款之規定，發票年、月、日
    亦為本票之應記載事項，票據法復無其他特別規定，亦即發
    票日乃本票之絕對必要記載事項，倘本票上欠缺發票日之記
    載，發票人亦未授權他人補充填載，該本票自應屬無效之票
    據，即不具備有價證券之性質，而應以私文書視之。是核被
    告寅○○於犯罪事實欄一之所為，係犯刑法第三百四十九條
    第一項之收受贓物罪；其於犯罪事實欄二之所為，係犯刑法
    第三百三十七條之侵占遺失物罪、二次刑法第二百十六條、
    第二百十條行使偽造私文書罪及同法第三百三十九條第二項
    詐欺得利罪（詐取海德堡汽車旅館住宿及使用旅館內設施之
    利益）。另其對於兆元企業社之職員盧建華行使業經偽造之
    簽帳單後，因盧建華發覺有異取消交易而未取得財物而不遂
    部分，則係犯刑法第二百十六條、第二百十條行使偽造私文
    書罪及同法第三百三十九條第三項、第一項之詐欺取財未遂
    罪。其於犯罪事實欄三之所為，係犯一次刑法第三百二十條
    第一項之普通竊盜罪及七次刑法第二百十六條、第二百十條
    行使偽造私文書罪（(三)正茂實業行仁愛二店二次，揚名租車
    行一次，(五)全發加油站、陽明山銀樓、老伍得銀樓、頡訊電
    話行各一次）及六次刑法第三百三十九條第一項詐欺取財罪
    （取得正茂實業行仁愛二店交付行動電話二次，(五)全發加油
    站、陽明山銀樓、老伍得銀樓、頡訊電話行各一次）、一次
    刑法第三百三十九條第二項詐欺得利罪（取得揚名租車行允
    許使用車輛之利益）。又其持被害人丙○○、壬○○之信用
    卡欲對於老伍得銀樓職員李素桂、頡訊電話行負責人戊○○
    行詐術時，因李素桂、戊○○與發卡銀行連線後發覺該信用
    卡異常而交易失敗，被告寅○○尚未偽簽丙○○、壬○○之
    姓名以偽造私文書，因而此二次犯行僅應論以刑法第三百三
    十九條第三項、第一項之詐欺取財未遂罪。被告寅○○與被
    告戌○○間，就犯罪事實欄二之行使偽造私文書、詐欺取財
    、詐欺得利犯行、犯罪事實欄三(三)之普通竊盜、行使偽造私
    文書、詐欺取財犯行、犯罪事實欄三(五)之行使偽造私文書、
    詐欺取財犯行，均有犯意聯絡及行為分擔，為共同正犯。被
    告寅○○於海德堡汽車旅館（二次）、兆元企業社（一次
    ）、正茂實業行仁愛二店（二次）、揚名租車行（接續三次
    ）、全發加油站（一次）、老伍得銀樓（一次）、陽明山銀
    樓（一次）及頡訊電話行（一次）偽造署押之行為，係偽造
    信用卡簽帳單、汽車租賃契約書及未記載發票日之本票等私
    文書之階段行為，均不另論罪。又被告寅○○偽造上開私文
    書後，復持以行使，其偽造私文書之低度行為，已為其嗣後
    行使偽造私文書之高度行為所吸收，亦不另論罪。另被告寅
    ○○所犯上述詐欺取財、詐欺得利二罪（詐欺取財與詐欺得
    利二罪構成要件不同，非屬同一罪名，故不構成連續犯，應
    分別論罪，臺灣高等法院暨所屬法院七十一年度法律座談會
    審查意見參照），亦均時間緊接，所犯各為犯罪構成要件相
    同之罪名，顯各基於概括犯意反覆為之，皆為連續犯，均應
    依刑法第五十六條之規定各論以一詐欺取財既遂罪及詐欺得
    利既遂罪，並均加重其刑。被告寅○○所犯上開連續行使偽
    造私文書之目的在於詐欺取財及詐欺得利罪，而其行竊之目
    的，則在於利用所竊取之信用卡供行使偽造私文書，其所犯
    普通竊盜罪、行使偽造私文書罪、詐欺取財罪及詐欺得利罪
    間，有方法目的之牽連關係，為牽連犯（詐欺取財及詐欺得
    利則分別為連續偽造私文書之目的），應依刑法第五十五條
    之規定，從一重之連續行使偽造私文書罪處斷。另被告寅○○侵占遺失物之目的，亦在於利用所侵占之信用卡供行使偽
    造私文書，其所犯侵占遺失物罪、行使偽造私文書罪、詐欺
    取財罪及詐欺得利罪間，有方法目的之牽連關係，為牽連犯
    ，應依刑法第五十五條之規定，從一重之連續行使偽造私文
    書罪處斷。而被告寅○○多次行使偽造私文書之犯行，時間
    緊接，犯構成要件相同之罪名，顯係基於概括犯意反覆為之
    ，應依連續犯之規定論以一罪，並依法加重其刑。被告寅○○所犯之上述連續行使偽造私文書及收受贓物二罪，屬犯意
    各別，行為互異，而應分別論罪，合併處罰。另核被告戌○○於犯罪事實欄二之所為，係犯二次刑法第二百十六條、第
    二百十條行使偽造私文書罪及同法第三百三十九條第二項詐
    欺得利罪（詐取海德堡汽車旅館住宿及使用旅館內設施之利
    益）及一次刑法第二百十六條、第二百十條行使偽造私文書
    罪及同法第三百三十九條第三項、第一項之詐欺取財未遂罪
    。其於犯罪事實欄三之所為，係犯十次刑法第三百二十條第
    一項之普通竊盜罪、一次刑法第三百二十一條第一項第一款
    於夜間侵入住宅竊盜罪、二十次刑法第二百十六條、第二百
    十條行使偽造私文書罪（(三)正茂實業行仁愛二店二次，揚名
    租車行一次、英玉通訊行一次，(五)全發加油站、陽明山銀樓
    、老伍得銀樓、頡訊電話行各一次、佳鑫銀樓一次、皇嘉租
    車行八次、(九)億達發銀樓、尖美銀樓各一次、(十)東港通訊行
    一次）、九次刑法第三百三十九條第一項詐欺取財罪（取得
    (三)正茂實業行仁愛二店交付行動電話二次、英玉通訊行交付
    行動電話一次，(五)全發加油站、陽明山銀樓、老伍得銀樓、
    頡訊電話行各一次，(九)億達發銀樓、尖美銀樓各一次）、十
    次刑法第三百三十九條第二項詐欺得利罪（取得(三)揚名租車
    行允許租用車輛之利益一次、和信電訊提供行動電話通訊之
    服務一次、皇嘉租車行允許租用車輛之利益八次）、九次以
    不正方法由自動付款設備取財（(九)接續二次，(十一)接續七次）
    、三次變造特種文書（(九)一次，(十)二次）及及一次基於意圖
    供行使之用而偽造有價證券罪。至被告戌○○於犯罪事實欄
    四之所為，則係犯毒品危害防制條例第十條第一項施用第一
    級毒品罪及同條例第十條第二項施用第二級毒品罪。其於施
    用海洛因與甲基安非他命前或後之持有海洛因與甲基安非他
    命犯行，各為其施用之高度行為所吸收，均不另論罪。又被
    告戌○○推由被告寅○○持被害人壬○○之信用卡欲對於頡
    訊電話行負責人戊○○施行詐術，及被告戌○○獨自持被害
    人巳○○之信用卡欲對施樂事達電信聯盟勝立店之店員施行
    詐術時，因戊○○、施樂事達勝立店店員與發卡銀行連線後
    發覺該信用卡異常而交易失敗，被告寅○○、戌○○尚未偽
    簽壬○○、巳○○之姓名以偽造私文書，因而此二次犯行僅
    應論以刑法第三百三十九條第三項、第一項之詐欺取財未遂
    罪。被告戌○○與被告寅○○間，就犯罪事實欄二之行使偽
    造私文書、詐欺取財、詐欺得利犯行、犯罪事實欄三(三)之普
    通竊盜、行使偽造私文書、詐欺取財犯行、犯罪事實欄三(五)
    之行使偽造私文書、詐欺取財犯行，均有犯意聯絡及行為分
    擔，為共同正犯，而被告戌○○與另案被告白力維間，就犯
    罪事實欄三(十)之普通竊盜、以不正方法由自動付款設備取財
    犯行，均有犯意聯絡及行為分擔，為共同正犯。被告戌○○
    共同或獨自於海德堡汽車旅館（二次）、兆元企業社（一次
    ）、正茂實業行仁愛二店（二次）、揚名租車行（接續三次
    ）、英玉通訊行（接續三次）全發加油站（一次）、老伍得
    銀樓（一次）、陽明山銀樓（一次）及頡訊電話行（一次）
    、佳鑫銀樓（接續二次）、皇嘉租車行（接續二次）、億達
    發銀樓（一次）、尖美銀樓（一次）、東港通訊行（一次）
    偽造署押之行為，係偽造信用卡簽帳單、汽車租賃契約書、
    未記載發票日之本票、行動電話服務申請書、手機折價券、
    金飾買賣紀錄簿及行動電話讓渡書等私文書之階段行為，均
    不另論罪。又被告戌○○偽造上開私文書後，復持以行使，
    其偽造私文書之低度行為，已為其嗣後行使偽造私文書之高
    度行為所吸收，亦不另論罪。而被告戌○○偽造有價證券後
    持以行使之低度行為為偽造之高度行為所吸收，不另論罪。
    被告戌○○除起訴書所載之竊盜、行使偽造私文書、詐欺取
    財、詐欺得利之犯行外，又為上開犯罪事實欄所載犯行之事
    實，雖未據公訴人起訴，然本院認此部分與本案已起訴部分
    有連續犯之裁判上一罪關係，亦為起訴之效力所及，本院應
    併予審理。而被告戌○○多次行使偽造私文書之犯行，時間
    緊接，犯構成要件相同之罪名，顯係基於概括犯意反覆為之
    ，應依連續犯之規定論以一罪，並依法加重其刑。另被告戌
    ○○所犯上述詐欺取財、詐欺得利二罪，亦均時間緊接，所
    犯各為犯罪構成要件相同之罪名，顯各基於概括犯意反覆為
    之，皆為連續犯，均應依刑法第五十六條之規定各論以一詐
    欺取財既遂罪及詐欺得利既遂罪，並均加重其刑。至其所犯
    上述十次刑法第三百二十條第一項之普通竊盜罪及一次刑法
    第三百二十一條第一項第一款於夜間侵入住宅竊盜罪，亦均
    時間緊接，所犯為基本犯罪構成要件相同之罪名，顯基於概
    括犯意反覆為之，為連續犯，均應依刑法第五十六條之規定
    論以較重之於夜間侵入住宅竊盜罪罪，並均加重其刑。而被
    告戌○○所犯之二次以不正方法由自動付款設備取財、三次
    變造特種文書、多次施用第一級毒品海洛因、第二級毒品甲
    基安非他命等犯行，亦分別係時間緊接，所犯各為基本犯罪
    構成要件相同之罪名，顯分別基於概括犯意反覆為之，均屬
    連續犯，應依刑法第五十六條之規定，各加重其刑。被告戌
    ○○所犯上開連續行使偽造私文書之目的在於詐欺取財及詐
    欺得利罪，而其行竊之目的，則在於利用所竊取之信用卡、
    提款卡供行使偽造私文書、以不正方法由自動付款設備取財
    ，利用所竊取之他人身分證件以偽造有價證券、變造特種文
    書，故其所犯上開連續於夜間侵入住宅竊盜罪、連續行使偽
    造私文書罪、連續詐欺取財罪、連續詐欺得利罪、連續以不
    正方法由自動付款設備取財罪、連續變造特種文書罪及偽造
    有價證券罪間，有方法目的之牽連關係，為牽連犯，應依刑
    法第五十五條之規定，從一重之偽造有價證券罪處斷。被告
    戌○○所犯之上述偽造有價證券、連續施用第一級毒品及第
    二級毒品三罪間，屬犯意各別，行為互異，而應分別論罪，
    合併處罰。起訴書及併辦意旨書雖就犯罪事實欄三(三)、三(六)
    所載，被告寅○○及戌○○分別在揚名租車行、皇嘉租車行
    所提供用以擔保客戶租車後如有損壞應負賠償責任之空白本
    票（票據號碼分別為0000000、一六五○三○、）發
    票人欄，偽簽「丙○○」、「天○○」及「午○○」之署名
    並冒用上開被害人名義按捺指印，進而交付上開租車行之負
    責人乙○○、丁○○而行使之行為，係犯刑法第二百零一條
    第一項之偽造有價證券罪，惟行使於皇嘉租車行之本票並未
    記載發票日期，有票據號碼一六五○三○號之本票一紙附卷
    可參，又行使於揚名租車行之本票之上雖有發票日期之記載
    ，然被告寅○○及戌○○均矢口否認該日期為伊等填寫，證
    人乙○○於本院亦證稱伊已經忘記該日期是何人填寫等語（
    見本院卷第一一五頁），被告二人亦未授權得由該租車公司
    或租車行人員得以補充填載該本票之絕對必要記載事項，以
    完成發票行為，則該二紙本票自應屬無效之票據，不具有價
    證券之性質，是被告寅○○、戌○○在該二紙本票上偽簽「
    丙○○」、「天○○」及「午○○」之署名並冒用上開被害
    人名義按捺指印，僅能論以偽造私文書罪，被告此部分所為
    與刑法上偽造有價證券罪之犯罪構成要件尚屬有間，起訴書
    及併辦意旨書所論之上開罪名尚有未恰，惟其基本社會事實
    同一，爰變更起訴法條，應予敘明。又查被告寅○○曾於八
    十八年間因違反毒品危害防制條例案件，經臺灣高等法院高
    雄分院以八十九年度上訴字第六一一號判決處有期徒刑十月
    （原審判決案號：本院八十八年度訴字第五六一號）確定，
    並於九十年八月九日因縮短刑期執行完畢，有臺灣高等法院
    被告全國前案紀錄表可據，其於五年內再犯有期徒刑之上述
    二罪，均為累犯，應各加重其刑。爰審酌被告寅○○曾數次
    違反毒品危害防制條例前科，素行不佳，竟仍不思自食其力
    ，妄圖以收受贓物、至他人住宅內行竊、行使偽卡刷卡消費
    ，及以他人名義承租車輛，其侵害他人財產權及影響金融秩
    序、信用交易之程度，並非輕微，然其犯後能坦承犯行，態
    度尚佳等一切情狀，及審酌被告戌○○曾有因強盜罪遭法院
    判刑之紀錄，素行亦不佳，行竊次數甚多，且任意以他人名
    義偽造本票，足生損害於他人及經濟金融秩序，並多次盜刷
    他人信用卡、盜領他人存款及變造特種文書，造成被害人之
    損失重大，另其曾因施用毒品經觀察、勒戒後，仍未能戒斷
    其施用毒品之惡習，足見其陷溺已深，惟因施用毒品均僅係
    戕害其自己身心並無加害他人，犯罪後坦承所有犯行、態度
    尚稱良好等一切情狀分別量處如主文所示之刑，並各定其應
    執行刑。
四、扣案之變造卯○○國民身分證、機車駕駛執照及己○○機車
    駕駛執照上之被告戌○○照片一張，為被告戌○○所有，供
    其變造特種文書罪所用之物等情，業經被告戌○○供述明確
    ，均應依刑法第三十八條第一項第二款規定予以宣告沒收。
    偽造之簽帳單十一筆（分別於海德堡汽車旅館、兆元企業社
    、正茂實業行仁愛二店、全發加油站、老伍得銀樓、陽明山
    銀樓、頡訊電話行、億達發銀樓、尖美銀樓行使），其中偽
    造「申○○」名義之簽帳單持卡人存根聯三紙（含其上偽造
    之「申○○」署押三枚）、「丙○○」名義之簽帳單持卡人
    存根聯二紙（含其上偽造之「丙○○」署押二枚）、「壬○○」名義之簽帳單持卡人存根聯四紙（含其上偽造之「壬○○」署押四枚）、「己○○」名義之簽帳單持卡人存根聯二
    紙（含其上偽造之「己○○」署押二枚）、雖未扣案，然並
    無證據證明業已滅失，且為被告寅○○、戌○○所有供犯罪
    所用之物，業據被告二人供陳在卷，併依刑法第三十八條第
    一項第二款，宣告沒收。至偽簽「申○○」、「丙○○」、
    「壬○○」、「己○○」署押之特約商店存根聯十一紙，於
    被告提出於特約商店後，已屬店家所有，非屬被告所有，自
    不得沒收，惟其上之「申○○」、「丙○○」、「壬○○」
    、「己○○」署押各三枚、二枚、四枚及二枚，分別係被告
    寅○○及戌○○偽簽之署押，不問屬於被告二人與否，均應
    依刑法第二百十九條規定宣告沒收。另偽造之揚名租車行汽
    車出租單、未記載發票日期之私文書本票上偽造之「丙○○
    」簽名及指印各三枚、「天○○」簽名及指印各二枚、和信
    電訊行動電話服務申請書、手機折價券兩年同意書上偽造之
    「庚○○」署押共三枚、佳鑫銀樓金飾買賣紀錄簿上偽造之
    「午○○」簽名二枚、皇嘉租車行汽車出租切結書、未記載
    發票日期之票據號碼為一六五○三○號私文書本票上偽造之
    「午○○」簽名二枚、指印三枚、東港通訊行行動電話讓渡
    書上偽造之「陳怡凌」簽名一枚，分別係被告寅○○及戌○○偽造之簽名、指印，不問屬於被告二人與否，均應依刑法
    第二百十九條規定宣告沒收。另票據號碼二四五二二四號，
    其上已經印製票面金額為四十萬元，已記載發票日期之有價
    證券本票一紙，應依刑法第二百零五條之規定予以宣告沒收
    ，而前開本票上偽造之「午○○」簽名一枚及指印二枚，屬
    偽造本票之一部分，已因本票之沒收而包括在內，爰不另為
    沒收之諭知。又變造國民身分證一張、機車駕駛執照二張，
    係被害人卯○○及己○○所有，並非被告二人所有之物，故
    本院亦不予宣告沒收，附此敘明。另被告戌○○施用毒品部
    分，扣案之白色粉末狀物體三包（淨重二點三四公克，空包
    裝重零點七六公克）含有海洛因成分，結晶狀物體一包（驗
    前毛重一點六公克，驗後毛重一點五公克）含有甲基安非他
    命成分，至香菸一支則呈現海洛因陽性反應，顯然沾附海洛
    因痕漬等情，有前揭法務部調查局及高雄醫學大學附設中和
    紀念醫院之鑑定報告可按已如上所述，均應依毒品危害防制
    條例第十八條第一項前段之規定，沒收銷燬之；而前開甲基
    安非他命因鑑驗而耗損零點一公克部分，因顯已滅失，不必
    再為沒收銷燬之諭知，併此敘明。
據上論斷，應依刑事訴訟法第二百九十九條第一項前段、第三百
條，毒品危害防制條例第十條第一項、第二項、第十八條第一項
前段，刑法第十一條、第二十八條、第五十六條、第二百零一條
第一項、第二百十六條、第二百十條、第二百十二條、第三百二
十一條第一項第一款、第三百三十九條第一項、第二項、第三百
三十七條、第三百三十九條之二第一項、第三百四十九條第一項
、第五十五條、第五十一條第五款、第四十七條、第三十八條第
一項第二款、第二百零五條、第二百十九條，罰金罰鍰提高標準
條例第一條前段，判決如主文。
本案經檢察官鄭伊鈞到庭執行職務。
中　　華　　民　　國　　94　　年　　7 　　月　　7 　　日
                  刑事第五庭  審判長  法  官  羅森德
                                      法  官  楊文廣
                                      法  官  林柏泓
以上正本證明與原本無異。
如不服本判決應於收受本判決送達後十日內向本院提出上訴書狀
，其未敘述上訴理由者，並得於提起上訴後十日內向本院補提理
由書狀（均須按他造當事人之人數附繕本）「切勿逕送上級法院
」
中　　華　　民　　國　　94　　年　　7 　　月　　7 　　日
                                      書記官  劉淑蓉
附表一：
┌──┬─────────────┬────┬─────────────┐
│編號│文件名稱                  │填寫者  │偽造之署押及數量          │
├──┼─────────────┼────┼─────────────┤
│ 一 │揚名租車行汽車出租單      │寅○○  │「丙○○」簽名及指印各二枚│
│    │                          │戌○○  │「天○○」簽名及指印各一枚│
├──┼─────────────┼────┼─────────────┤
│ 二 │未記載發票日期之私文書本票│寅○○  │「丙○○」簽名及指印各一枚│
│    │                          │戌○○  │「天○○」簽名及指印各一枚│
├──┼─────────────┼────┼─────────────┤
│ 三 │和信電訊行動電話服務申請書│戌○○  │「庚○○」簽名一枚        │
├──┼─────────────┼────┼─────────────┤
│ 四 │手機折價券兩年同意書      │戌○○  │「庚○○」簽名二枚        │
├──┼─────────────┼────┼─────────────┤
│ 五 │佳鑫銀樓金飾買賣紀錄簿    │戌○○  │「午○○」簽名二枚        │
├──┼─────────────┼────┼─────────────┤
│ 六 │皇嘉租車行汽車出租切結書  │戌○○  │「午○○」簽名及指印各一枚│
├──┼─────────────┼────┼─────────────┤
│ 七 │未記載發票日期之票據號碼為│戌○○  │「午○○」簽名一枚、指印二│
│    │一六五○三○號私文書本票  │        │枚                        │
├──┼─────────────┼────┼─────────────┤
│ 八 │東港通訊行行動電話讓渡書  │戌○○  │「陳怡凌」簽名一枚        │
├──┼─────────────┼────┼─────────────┤
│ 九 │簽帳單特約商店存根聯      │寅○○  │「申○○」簽名一枚        │
│    │（海德堡汽車旅館，2960元）│        │                          │
├──┼─────────────┼────┼─────────────┤
│ 十 │簽帳單特約商店存根聯      │寅○○  │「申○○」簽名一枚        │
│    │（海德堡汽車旅館，400元） │        │                          │
├──┼─────────────┼────┼─────────────┤
│十一│簽帳單特約商店存根聯      │寅○○  │「申○○」簽名一枚        │
│    │（兆元企業社）            │        │                          │
├──┼─────────────┼────┼─────────────┤
│十二│簽帳單特約商店存根聯（正茂│寅○○  │「丙○○」簽名一枚        │
│    │實業行仁愛二店，6000元）  │        │                          │
├──┼─────────────┼────┼─────────────┤
│十三│簽帳單特約商店存根聯（正茂│寅○○  │「丙○○」簽名一枚        │
│    │實業行仁愛二店，7500元）  │        │                          │
├──┼─────────────┼────┼─────────────┤
│十四│簽帳單特約商店存根聯      │戌○○  │「壬○○」簽名一枚        │
│    │（全發加油站）            │        │                          │
├──┼─────────────┼────┼─────────────┤
│十五│簽帳單特約商店存根聯      │戌○○  │「壬○○」簽名一枚        │
│    │（老伍得銀樓）            │        │                          │
├──┼─────────────┼────┼─────────────┤
│十六│簽帳單特約商店存根聯      │戌○○  │「壬○○」簽名一枚        │
│    │（陽明山銀樓）            │        │                          │
├──┼─────────────┼────┼─────────────┤
│十七│簽帳單特約商店存根聯      │戌○○  │「壬○○」簽名一枚        │
│    │（頡訊電話行）            │        │                          │
├──┼─────────────┼────┼─────────────┤
│十八│簽帳單特約商店存根聯      │戌○○  │「己○○」簽名一枚        │
│    │（億達發銀樓）            │        │                          │
├──┼─────────────┼────┼─────────────┤
│十九│簽帳單特約商店存根聯      │戌○○  │「己○○」簽名一枚        │
│    │（尖美銀樓）              │        │                          │
└──┴─────────────┴────┴─────────────┘
附表二：
┌──┬─────────────┬────┬─────────────┐
│編號│偽造之私文書及有價證券名稱│填寫者  │備註（偽造之署押及數量）  │
├──┼─────────────┼────┼─────────────┤
│ 一 │簽帳單持卡人存根聯（海德堡│寅○○  │「申○○」簽名一枚        │
│    │汽車旅館，2960元）        │        │                          │
├──┼─────────────┼────┼─────────────┤
│ 二 │簽帳單持卡人存根聯（海德堡│寅○○  │「申○○」簽名一枚        │
│    │汽車旅館，400 元）        │        │                          │
├──┼─────────────┼────┼─────────────┤
│ 三 │簽帳單持卡人存根聯（兆元企│寅○○  │「申○○」簽名一枚        │
│    │業社）                    │        │                          │
├──┼─────────────┼────┼─────────────┤
│ 四 │簽帳單持卡人存根聯（正茂實│寅○○  │「丙○○」簽名一枚        │
│    │業行仁愛二店，6000元）    │        │                          │
├──┼─────────────┼────┼─────────────┤
│ 五 │簽帳單持卡人存根聯（正茂實│寅○○  │「丙○○」簽名一枚        │
│    │業行仁愛二店，7500元）    │        │                          │
├──┼─────────────┼────┼─────────────┤
│ 六 │簽帳單持卡人存根聯（全發加│戌○○  │「壬○○」簽名一枚        │
│    │油站）                    │        │                          │
├──┼─────────────┼────┼─────────────┤
│ 七 │簽帳單持卡人存根聯（老伍得│戌○○  │「壬○○」簽名一枚        │
│    │銀樓）                    │        │                          │
├──┼─────────────┼────┼─────────────┤
│ 八 │簽帳單持卡人存根聯（陽明山│戌○○  │「壬○○」簽名一枚        │
│    │銀樓）                    │        │                          │
├──┼─────────────┼────┼─────────────┤
│ 九 │簽帳單持卡人存根聯（頡訊電│戌○○  │「壬○○」簽名一枚        │
│    │話行）                    │        │                          │
├──┼─────────────┼────┼─────────────┤
│ 十 │簽帳單持卡人存根聯（億達發│戌○○  │「己○○」簽名一枚        │
│    │銀樓）                    │        │                          │
├──┼─────────────┼────┼─────────────┤
│十一│簽帳單特約商店存根聯      │戌○○  │「己○○」簽名一枚        │
│    │（尖美銀樓）              │        │                          │
├──┼─────────────┼────┼─────────────┤
│十二│票據號碼二四五二二四號，其│戌○○  │「午○○」簽名一枚、指印二│
│    │上已經印製票面金額為肆拾萬│        │枚                        │
│    │元，已記載發票日期之有價證│        │                          │
│    │券本票                    │        │                          │
└──┴─────────────┴────┴─────────────┘
附錄法條：
毒品危害防制條例第10條
施用第一級毒品者，處 6 月以上 5 年以下有期徒刑。
施用第二級毒品者，處 3 年以下有期徒刑。
中華民國刑法第201條
意圖供行使之用，而偽造、變造公債票、公司股票或其他有價證
券者，處3 年以上10年以下有期徒刑，得併科3 千元以下罰金。
行使偽造、變造之公債票、公司股票或其他有價證券，或意圖供
行使之用，而收集或交付於人者，處1 年以上7 年以下有期徒刑
，得併科3 千元以下罰金。
中華民國刑法第216條
(行使偽造變造或登載不實之文書罪)
行使第 210 條至第 215 條之文書者，依偽造、變造文書或登載
不實事項或使登載不實事項之規定處斷。
中華民國刑法第210條
(偽造變造私文書罪)
偽造、變造私文書，足以生損害於公眾或他人者，處 5 年以下有
期徒刑。
中華民國刑法第212條
(偽造變造特種文書罪)
偽造、變造護照、旅券、免許證、特許證及關於品行、能力服務
或其他相類之證書、介紹書，足以生損害於公眾或他人者，處1
年以下有期徒刑、拘役或3 百元以下罰金。
中華民國刑法第321條
犯竊盜罪而有左列情形之一者，處 6 月以上、 5 年以下有期徒
刑：
一  於夜間侵入住宅或有人居住之建築物、船艦或隱匿其內而犯
之者。
二  毀越門扇、牆垣或其他安全設備而犯之者。
三  攜帶兇器而犯之者。
四  結夥三人以上而犯之者。
五  乘火災、水災或其他災害之際而犯之者。
六  在車站或埠頭而犯之者。
前項之未遂犯罰之。
中華民國刑法第339條
(普通詐欺罪)
意圖為自己或第三人不法之所有，以詐術使人將本人或第三人之
物交付者，處5 年以下有期徒刑、拘役或科或併科1 千元以下罰
金。
以前項方法得財產上不法之利益或使第三人得之者，亦同。
前二項之未遂犯罰之。
中華民國刑法第337條
(侵占遺失物罪)
意圖為自己或第三人不法之所有，而侵占遺失物、漂流物或其他
離本人所持有之物者，處500 元以下罰金。
中華民國刑法第339條之2
意圖為自己或第三人不法之所有，以不正方法由自動付款設備取
得他人之物者，處3 年以下有期徒刑、拘役或1 萬元以下罰金。
以前項方法得財產上不法之利益或使第三人得之者，亦同。
中華民國刑法第349條
收受贓物者，處 3 年以下有期徒刑、拘役或 500 元以下罰金。
搬運、寄藏、故買贓物或為牙保者，處 5 年以下有期徒刑、拘役
或科或併科 1 千元以下罰金。
因贓物變得之財物，以贓物論。
